臺灣桃園地方法院刑事判決　　　　　　99年度審易字第1039號
公　訴　人　臺灣桃園地方法院檢察署檢察官
被　　　告　甘遠芳
上列被告因竊盜案件，經檢察官提起公訴（99年度偵字第8063號
、第8122號、第8757號），本院判決如下：
    主  文
甘遠芳犯如附表編號一至四所示之罪，所處罪刑詳如附表編號一
至四所示之刑；應執行有期徒刑貳年。
其餘被訴部分無罪。
    事  實
一、甘遠芳(一)前於民國87年間因竊盜案件，經臺灣高等法院以90
    年度上易字第4321號判決判處有期徒刑7 月確定；(二)復於87
    年間因施用毒品案件，經本院以88年度易字第587 號判決判
    處有期徒刑8 月確定；(三)又於88年間因販賣第二級毒品案件
    ，經本院以88年度訴字第429 號判決判處有期徒刑7 年2 月
    ，提起上訴後，經臺灣高等法院以88年度上訴字第4792號判
    決上訴駁回確定；(四)另於89年間因連續施用第二級毒品案件
    ，經本院以89年度易字第638 號判決判處有期徒刑4 月確定
    ；(五)再於89年間因竊盜、贓物案件，經本院以90年度易字第
    95號判決各判處有期徒刑3 月、3 月，應執行有期徒刑5 月
    確定，嗣經臺灣高等法院以96年度聲減字第3482號裁定就(一)
    、(二)之罪刑各減刑二分之一，並與不得減刑之(三)定應執行刑
    為有期徒刑7 年9 月，暨就(四)、(五)之罪刑各減刑二分之一，
    並定應執行刑為有期徒刑4 月15日確定，且與上開應執行刑
    有期徒刑7 年9 月接續執行，於96年10月19日假釋併付保護
    管束出監併付保護管束，迄98年8 月14日保護管束期滿假釋
    未經撤銷，視為已執行完畢（於本案構成累犯）。詎其仍不
    知悔改，意圖為自己不法之所有，基於竊盜之犯意，在如附
    表編號一至附表編號四所示時間、地點，分別以附表編號一
    至附表編號四所示之犯罪工具，竊取如附表編號一至附表編
    號四所示之財物。
二、案經桃園縣政府警察局龍潭分局報請臺灣桃園地方法院檢察
    署檢察官偵查起訴。
    理  由
壹、證據能力部分：
    按被告以外之人於審判外之言詞或書面陳述，除法律有規定
    者外，不得作為證據；又被告以外之人於審判外之陳述，雖
    不符合刑事訴訟法第159 條之1 至第159 條之4 之規定，但
    經當事人於審判程式同意作為證據，法院審酌該言詞陳述或
    書面陳述作成時之情況，認為適當者，亦得為證據；又當事
    人、代理人或辯護人於法院調查證據時，知有同法第159 條
    第1 項不得為證據之情形，而未於言詞辯論終結前聲明異議
    者，視為有前項之同意，刑事訴訟法第159 條第1 項及第15
    9 條之5 分別定有明文。查本判決下列所引用之卷證資料（
    包含供述證據、文書證據等證據），均無證據證明係公務員
    違背法定程式所取得，且被告及檢察官於本院準備程式、審
    判期日對於提示卷證之證據能力，均未表示爭執，迄言詞辯
    論終結前亦未聲明異議，又捲內之文書證據，經核亦無刑事
    訴訟法第159 條之4 之顯有不可信之情況與不得作為證據之
    情形，本院審酌上開證據資料製作時之情況，尚無違法、不
    當或證明力明顯過低之瑕疵，亦認為以之作為證據應屬適當
    ，依刑事訴訟法第159 條至第159 條之5 規定，所引用之下
    列證據，均有證據能力。
貳、有罪部分：
一、前開附表編號一至附表編號三所載犯罪事實，業據被告甘遠
    芳於本院審理時坦認不諱，並經證人即被害人徐金輝於警詢
    時、證人鍾豐機於警詢時、證人林澍三、廖仁德於檢察官訊
    問及本院準備程序時證述綦詳，並有查獲照片6 張及監視錄
    影照片7 張在卷可佐，足認被告具任意性之自白確與事實相
    符，堪以採信，被告此部分犯行洵堪認定，應依法論科。
二、又前開附表編號四所載犯罪事實部分，訊據被告原於警詢時
    供稱確有於99年2 月24日凌晨2 時左右，在桃園縣龍潭鄉台
    灣電力公司大門樓梯台階上，以活動扳手敲打大門樓梯台階
    上的水泥部分，再以活動扳手撬開銅條，因為伊在偷東西的
    時候，伊有聽到車子經過的聲音，伊怕人家發現伊就跑了等
    語（見99年度偵字第8122號偵查卷第4 頁），惟嗣於檢察官
    訊問及本院審理時均矢口否認有何有何攜帶兇器竊盜之犯行
    。經查：
  (一)上揭犯罪事實，業據被告於警詢時坦承不諱（見99年度偵字
    第8122號偵查卷第4 頁），並經證人即被害人陳仲於警詢中
    證述明確（見99年度偵字第8122號偵查卷第17頁），核與證
    人吳哲宇、陳佶汎於檢察官訊問及本院審理時證述相符（詳
    99年度偵字第8122號偵查卷偵查卷第23頁，本院卷99年10月
    26日準備程序筆錄、100 年2 月18日審判筆錄），且有查獲
    照片4 幀附卷可稽（見99年度偵字第8122號偵查卷第18、19
    頁），足認證人即被害人陳仲上開指述，確實信而有徵，堪
    以採信，益徵被告前開不利於己之自白與事實相符。
  (二)被告雖於檢察官訊問及本院審理時翻詞辯稱：當天伊是凌晨
    兩點多被警察抓到，伊早上六點多要趕著去上班，警察說伊
    偷銅條，要伊配合才可以讓伊離開，不然就是要等警察調監
    視錄影帶之後才可以讓伊離開，伊因此才承認犯罪等語（詳
    99 年 度偵字第8122號偵查卷第20頁、本院99年9 月23日準
    備程序筆錄）。惟查，被告就此部分之犯罪事實已於警詢時
    供承在案，且證人即警員廖仁德於本院審理時證稱：「（問
    ：查獲情形？）在99年2 月24日時，我們巡邏同仁查獲被告
    竊取台電龍潭服務所的階梯銅條，因為我們轄內有很多階梯
    銅條失竊的案件，所以我們懷疑是被告所為，所以我們有詢
    問被告，當時被告承認犯行。」（詳本院99年10月26日準備
    程序筆錄），證人即警員陳佶汎於本院審理時亦證稱：「（
    問：99年2 月24日台電公司龍潭服務所竊案是否由你查獲？
    ）是的，我們在99年2 月24日接到報案說，台電的門口有人
    在敲敲打打，所以我們就趕往現場，沒有看到嫌疑人犯，另
    外一個巡邏網吳哲宇在龍華路口有攔獲被告，通知我們過去
    ，吳哲宇在現場有盤查被告，然後就帶被告回派出所詢問，
    在現場被告並沒有承認是他所為，到了派出所之後由吳哲宇
    先詢問被告，我在旁邊，當時被告有承認台電龍潭服務所該
    竊案是他做的。」（見本院卷99年10月26日準備程序筆錄）
    ，證人即查獲警員吳哲宇於本院審理時證稱：「（問：查獲
    被告之情形？）當天我是夜間1 點至3 點的巡邏勤務，由我
    與一位實習生巡邏，大約2 點多的時候聽到通報，說要攔查
    一台綠色摩托車，後來我快要下勤務的時候，我就在龍華路
    與復華路口攔查到被告，因為被告騎乘速度很慢，且又是騎
    乘綠色機車，我問他要到哪裡去，他說他要回家，我又問他
    說他家住哪裡，他說他住在平鎮山仔頂，但是我看他機車行
    進方向是往石門，與他所述不同，所以我請他提出身分證件
    ，被告說他沒有帶身分證件，所以我就請他報他的身分證字
    號，然後我查他的前科，他有多項竊盜的前科，我在現場就
    問他是否從台電方向過來，被告就反反覆覆，一下說從台電
    過來，一下說從其他地方過來，因為當時我是單警，另外一
    人為實習生，所以我就請求支援，且請支援的同事帶報案的
    人過來，報案的人過來就說他住台電的正對面，報案人說他
    確定就是被告及他騎乘的機車，說他看到被告在台電門口敲
    敲打打，被告還是否認，後來我請被告與我們一起回派出所
    ，回派出所之後我就問被告說是否承認，我告訴他已經有人
    指認是你了，但是一開始他還是否認，我就跟他說台電門口
    有一支監視器正對著階梯，接著我就聯絡台電的工作人員請
    他們調閱監視器，台電人員當時有去調大門口的監視器，我
    就又問被告說到底有沒有承認，說有證人又有監視器如果真
    的是你做的，你真的逃不掉，所以他就說只承認這一件，其
    他的真的不是他做的。」、「（問：被告是在你已經跟台電
    人員調閱監視器之後才承認他有去偷階梯銅條的嗎？）我已
    經先向台電人員調閱，台電人員有答覆說要去調閱，但還沒
    有調到之前，被告就承認是他做的。」、「（問：被告的筆
    錄是在你向台電人員調閱監視器之前或之後做的？）是在我
    向台電人員調閱監視器，且台電人員已經回覆說他們監視器
    已關掉，沒有畫面之後才作被告的筆錄，當時沒有告訴被告
    調不到監視器畫面。」、「（問：有無跟被告講說要他配合
    ，或是說要調到監視錄影畫面之後才要讓他離開？）沒有。
    我跟他說這個事情要交代清楚，被告一直說他明天要上班，
    儘快讓他離開，但是因為他還有涉及其他案件，所以我還有
    陪同被告去他家看。」（詳本院100 年2 月18日審判筆錄）
    ，依證人等所為前開證言可知，被告於警詢時即已明確向承
    辦警員坦承有偷竊台電公司龍潭服務所之銅條，承辦警員亦
    未如被告所辯稱有要伊配合方可離開之情，已如前述，而承
    辦警員與被告並無冤仇亦無宿怨，如非被告確實有參與附表
    編號四所示之竊盜案件，何以被告會本於自由意願作出不利
    於己之自白，此實難以想像。
  (三)再者，被告於本院審理時雖辯稱：「從我被查獲到我承認之
    間大約二到三個小時，之後因為我趕著要去上班，所以我想
    說先承認，有問題之後再說。」、「（問：你製作本件台電
    竊案之筆錄時，是否在警方去向台電調閱監視錄影帶調閱不
    到後才做的？【提示99偵8122第3 到5 頁】）是，而且是警
    察讓我離開後，下午我再回來做的筆錄。」（詳本院99年10
    月26日準備程序筆錄），「（問：你在99年2 月24日凌晨因
    為台電大樓樓梯銅條被偷且為警查獲後，當天有無帶同警方
    到現場去查看？）警察戴我去的。當天我是先被警察查獲，
    然後帶回派出所，然後警察再帶我去現場查看，筆錄是兩天
    之後才製作的。」、「（問：【提示99偵8122號第3 頁到第
    5 頁」你是在99年2 月24日查獲當天凌晨4 時54分開始製作
    警詢筆錄，而非兩天後或你之前所述當天下午再回來作的筆
    錄，有何意見？）不太記得了，（更改為）這件是查獲之後
    二、三個小時做的筆錄，不是我之前講的當天下午或兩天後
    。」，是以本案警詢筆錄之製作時間為被告為警查獲後之99
    年2 月24日凌晨4 時54分許，並無被告所稱警察讓伊離開，
    下午再回來製作筆錄或兩天後再製作筆錄之情，且參酌被告
    有多項竊盜案之前科紀錄，對於司法警察偵辦竊盜案件之過
    程以及承認犯罪後所可能遭致之不利益，應知悉甚詳，如被
    告確實未參與附表編號四之犯罪事實，何須僅以趕著上班為
    由，率爾坦認犯行？亦徵被告前開所辯，顯不足採。
  (四)另經本院當庭勘驗被告99年2 月24日警詢筆錄光碟，確有被
    告陳稱因為聽到車子經過的聲音，因為怕被發現所以就跑了
    等情，有本院審理筆錄之勘驗結果在卷可查（詳本院100 年
    2 月24日審判筆錄），又證人梁文華於本院審理時證稱：「
    （檢察官問：99年2 月24日凌晨2 時許是否有報警稱有人在
    竊取電力公司服務所的階梯銅條？）幾號我是忘記了，但是
    的確是凌晨兩點多我確實有報案說有人在電力公司偷銅條。
    」、（檢察官問：當時你有無看到竊賊的長相？）有。」、
    （檢察官問：是否是在庭的被告？）他現在頭髮剪掉，當時
    頭髮沒有那麼短。」、「（檢察官問：請求提示99偵8063號
    卷第22、23頁，是否為該二頁照片中之人？）沒錯。」、「
    （檢察官問：當日你報警後，員警有攔查到該嫌疑犯，是否
    有請你當日前往指認？）有，我當日前往指認警察查獲之人
    確實是我看到在現場偷銅條之人。」、「（檢察官問：當日
    前往指認之人，是否就是方才提示照片中之人？）是。」、
    「（檢察官問：你當日除了指認該人之外，警方同時有查扣
    到該人所騎乘之機車，請問你當日有無指認該機車為你當場
    所看到的車型？）有，當時我指認時的該機車確實是我看到
    竊賊在偷銅條後所騎乘離開的機車」、「（檢察官問：你當
    日發現被告在偷銅條時是否有聽到金屬敲打的聲音？）有，
    我聽到金屬敲打水泥的聲音。」、「（被告問：你在何處、
    何時看到我在現場？）我在我家二樓往下看，在竊取現場的
    時候因為距離比較遠，看得沒那麼仔細，後來被告騎乘機車
    要離開的時候，距離約三十公尺，距離比較近，所以我有看
    到被告的側面，以及被告的車型，因為我是修理摩托車的，
    所以對車型特別有印象，那個車型確實是警察攔到他時的車
    型，我看到被告騎車過我家門口時，因為我家門口有路燈，
    所以有看到被告的側面及車輛。」、「（問：你說當時看到
    被告側面，但是檢方提示的照片是正面，你如何確認是該人
    ？）我有看到他的側面以及他的頭型。」、「（問：被告當
    時有無穿外套？）當時被告穿著大夾克。」、「（問：被告
    行經你家前面的路嗎？）是。」、「（問：只有看到被告的
    側面嗎？）因為路燈在我家的左邊，電力公司在我家的右邊
    ，被告從電力公司的方向騎到我家左邊，當時我並不是站在
    我家陽台的中間，我躲在我家陽台的牆邊觀察被告的一舉一
    動，我在被告行經我的正前方之前，所以我看到被告的臉大
    約三分之二，確定是後來警察查獲的那個人。」、「（檢察
    官問：你當日員警請你去指認被告時，你除了依照車型及臉
    孔之外，你當日有無依據被指認者所穿著的衣服之衣服型狀
    及顏色而指認當日的被告，為你所看到竊取銅條之人？）當
    時凌晨二點多我聽到敲打聲，我就到我陽台去看，然後就打
    電話報警，後來巡邏車因為聽錯，所以到農會去，當時農會
    有人在領錢，所以警察去詢問領錢的人，所以我再打電話說
    是在電力公司，後來警察又把車停在農會超市那邊，可能是
    因為嫌犯看到警察，所以就停止他的竊盜行為騎車離去，然
    後我去指認的時候，我根據被告的車型、三分之二的臉孔、
    衣著形狀及顏色去判斷確實就是警察叫我指認的那個人。」
    ，佐以證人梁文華與被告素不相識，亦無仇恨、嫌隙，衡情
    當無自陷偽證罪之處罰而構詞誣陷被告之理，是認證人梁文
    華上開所證應與事實相符，可以採取；是被告上開所辯係事
    後卸責之詞，委無足取。
  (五)綜上諸情交互以觀，被告所辯，均係事後卸責之詞，不足採
    信。本案事證明確，被告犯行，洵堪認定，應依法論科。
、論罪科刑：
一、查被告於犯罪後，刑法第321 條第1 項業於100 年1 月26日
    修正公布，於100 年1 月28日生效施行。按行為後法律有變
    更者，適用行為時之法律，但行為後之法律有利於行為人者
    ，適用最有利於行為人之法律，刑法第2 條第1 項定有明文
    。修正前之刑法第321 條第1 項原規定：「犯竊盜罪而有左
    列情形之一者，處六月以上、五年以下有期徒刑：一、於夜
    間侵入住宅或有人居住之建築物、船艦或隱匿其內而犯之者
    。二、毀越門扇、牆垣或其他安全設備而犯之者。三、攜帶
    兇器而犯之者。四、結夥三人以上而犯之者。五、乘火災、
    水災或其他災害之際而犯之者。六、在車站或埠頭而犯之者
    。」；而修正後刑法第321 條第1 項則規定：「犯竊盜罪而
    有下列情形之一者，處六月以上、五年以下有期徒刑，得併
    科新臺幣十萬元以下罰金：一、侵入住宅或有人居住之建築
    物、船艦或隱匿其內而犯之者。二、毀越門扇、牆垣或其他
    安全設備而犯之者。三、攜帶兇器而犯之者。四、結夥三人
    以上而犯之者。五、乘火災、水災或其他災害之際而犯之者
    。六、在車站、埠頭、航空站或其他供水、陸、空公眾運輸
    之舟、車、航空機內而犯之者。」，比較修正前後關於刑法
    第321 條第1 項之規定，修正後之刑法第321 條第1 項於第
    1 款刪除「於夜間」之文字；於第6 款增加「航空站或其他
    供水、陸、空公眾運輸之舟、車、航空機內」之文字，擴大
    加重竊盜罪之適用範圍，使部分修正前原應適用普通竊盜罪
    論罪科刑之情形，於修正後改論以加重竊盜罪論罪科刑，並
    增加得併科罰金新臺幣10萬元之規定，解釋上應以修正前之
    規定對被告較有利，自仍依刑法第2 條第1 項前段規定，適
    用行為時之法律即修正前刑法第321 條第1 項規定論處。
二、核被告如附表編號一至附表編號四所為，均係犯修正前刑法
    第321 條第1 項第3 款之攜帶兇器竊盜罪。被告所犯如附表
    編號一至附表編號四所示之犯行，犯意各別、行為互殊，應
    分論併罰。按刑法第62條之所謂發覺，係指有偵查犯罪職權
    之公務員已知悉犯罪事實與犯罪之人而言，而所謂知悉，固
    不以確知其為犯罪之人為必要，但必其犯罪事實，確實存在
    ，且為該管公務員所確知，始屬相當。如犯罪事實並不存在
    而懷疑其已發生，或雖已發生，而為該管公務員所不知，僅
    係推測其已發生而與事實巧合，均與已發覺之情形有別（最
    高法院75年臺上字第1634號判例意旨參照）。被告固主張如
    附表編號一至附表編號三犯行有自首之情事，然查附表編號
    二及附表編號三之犯行，是經桃園縣政府警察局龍潭分局龍
    潭派出所（下稱龍潭所）警員調閱監視器錄影畫面，並通知
    被告到案說明而發覺；另如附表編號一之犯行，乃龍潭所查
    獲被告如附表編號二及附表編號三之犯行後，即電詢桃園縣
    政府警察局龍潭分局高平派出所（下稱高平所）警員有無同
    類竊案，因高平所的竊案手法與龍潭所查獲的手法一樣，所
    以高平所警員即懷疑是被告所為，且如附表編號一之犯行，
    是龍潭所與高平所一起偵辦，而該處有監視錄影畫面，有拍
    到被告使用的車輛，使用車輛的部分是龍潭所當時有查獲，
    所以高平所警員當時就問被告該件是否他所為，被告有承認
    ，所以如附表編號一犯行是在被告承認之前，警員就懷疑係
    被告所為，俱非被告對於未發覺之罪自首而受裁判者，有被
    告於99年2 月25日在龍潭所製作之警詢筆錄、被告於99年2
    月25日在高平所所致作之警詢筆錄各1 份在卷可稽，並經證
    人即承辦高平所警員林澍三到院結證明確（詳本院99年10月
    26日準備程序筆錄），是前揭附表編號一至附表編號三犯行
    ，核與自首要件不符，被告此部分主張洵非可採。又被告有
    上揭事實及理由欄所載之犯罪科刑及執行情形，有臺灣高等
    法院被告前案紀錄表1 份可按，其受徒刑執行完畢，5 年以
    內故意再犯本件有期徒刑以上之罪，均為累犯，均應依刑法
    第47條第1 項之規定加重其刑。爰審酌被告正值青壯卻不思
    正途以營生，竟多次行竊他人之財物，參以其前案紀錄，素
    行不良，而犯後又矯詞否認，態度不佳，併參酌其生活狀況
    、品行、智識程度、犯罪之動機、目的及造成之損害等一切
    情狀，爰量處如附表所示之刑，並定其應執行之刑，以資懲
    儆。至檢察官聲請本院對被告宣告強制工作，惟按竊盜犯贓
    物犯保安處分條例中之強制工作，旨在對嚴重職業性犯罪及
    欠缺正確工作觀念或無正常工作因而犯罪者，強制其從事勞
    動，學習一技之長及正確之謀生觀念，使其日後重返社會，
    能適應社會生活，然上開措施亦含社會隔離、拘束身體自由
    之性質，其限制人民之權利，實與刑罰同，自應受比例原則
    之規範，使保安處分之宣告，與行為人所為行為之嚴重性、
    行為人所表現之危險性，及對行為人未來行為之期待性相當
    （最高法院91年度臺上字第4625號判決意旨參照），而被告
    於本案發生前，雖曾於87年間有1 次竊盜前科、於89年間有
    1 次竊盜前科，但該2 案均僅竊盜1 次，有臺灣高等法院90
    年度上易字第4321號判決、本院90年度易字第95號判決在卷
    可憑，再被告本次竊盜與前次犯行業已間隔逾九年餘，以此
    觀之，尚難認被告確有犯竊盜罪之習慣或因游蕩或懶惰成習
    而犯竊盜罪，故無宣告強制工作之必要，併此敘明。至尖頭
    起子、活動扳手固為被告所有而供其犯本案如附表編號一至
    四犯行所用之物，惟經被告於本院審理中陳明業已丟棄，而
    未扣案，為免將來執行困難，爰不予宣告沒收，附此敘明。
肆、無罪部分：
一、公訴意旨另以：被告夥同某姓名年籍不詳綽號「阿偉」之人
    ，共同基於意圖為自己不法所有之犯意聯絡，於99年1 月24
    日下午5 時50分許，在桃園縣龍潭鄉○○路53巷22號之吉仕
    尊邸社區，以不詳犯罪工具，竊取該社區22號、26號住戶樓
    梯台階上之銅條4 條，因認被告涉犯刑法第321 條第1 項第
     款加重竊盜罪嫌。
二、按犯罪事實應依證據認定之，無證據不得認定其犯罪事實。
    不能證明被告犯罪者，應諭知無罪之判決，刑事訴訟法第15
    4 條第2 項、第301 條第1 項前段分別定有明文。次按事實
    之認定，應憑證據，如未能發現相當證據，或證據不足以證
    明，自不能以推測或擬制之方法，以為裁判基礎，最高法院
    40年臺上字第86號判例參照。而依刑事訴訟法第161 條第1
    項之規定：檢察官就被告犯罪事實，應負舉證責任，並指出
    證明之方法。因此，檢察官對於起訴之犯罪事實，應負提出
    證據及說服之實質舉證責任。倘其所提出之證據，不足為被
    告有罪之積極證明，或其指出證明之方法，無從說服法院以
    形成被告有罪之心證，基於無罪推定之原則，自應為被告無
    罪判決之諭知，最高法院92年臺上字第128 號判例要旨足參
    。
三、本件公訴人認被告涉犯上開竊盜犯行，無非係以證人即被害
    人黃昭文、廖仁德、李日新、王肇宗之指述、現場照片1 張
    為論罪依據。惟訊據被告甘遠芳則堅詞否認有何竊盜犯行，
    辯稱：伊99年1 月24日下午沒有去尊邸社區，是伊當天晚上
    去的，是阿偉載伊去的，阿偉說要去看看有沒有可以偷的東
    西，但是還沒有去偷等語。經查：
  (一)證人即被害人黃昭文於警詢時指稱：從社區監視器畫面得知
    有2 名嫌疑人，其至派出所報案後開車回社區時，其看到2
    名陌生人在竊盜現場，1 名疑似在把風，另1 名是從樓梯間
    慌張走出來往外走，不確定被告是否為行竊之男子，被告是
    從樓梯間慌張走出來往外走的嫌疑人，不是把風的人等語（
    見99年度偵字第8757號偵查卷第34、34頁）；證人李日新於
    警詢時指稱：其有看到二個戴安全帽的男子，社區附近閒晃
    ，其不能確定被告是不是當時其所看到在居住社區閒晃二名
    男子之一等語（見本院卷）；證人王肇宗於警詢時指稱：其
    沒有親眼目睹竊嫌，只有從監視系統看見，其沒有辦法確定
    被告是否為在社區監視器所看到竊取社區銅條的人等語（見
    本院卷），是依上開證人等所述，其等並無親眼見聞為何人
    所竊得之情，是尚無積極證據足認係被告與「阿偉」共同聯
    手竊取。
  (二)徵之證人即被害人黃昭文於本院審理時證稱：「（問：在99
    年1 月24日社區階梯銅條被偷時，有無見到被告？）當天有
    見到二位不是我們社區的可疑男子，但是否為庭上被告，我
    無法確認，當時由我們社區的住戶向我表示有看到二位可疑
    的男子進入社區，因為他們走路戴著安全帽，所以該住戶說
    他停好車子之後，有去查看，在走樓梯的時候，階梯銅條就
    被偷了，但是沒有看到銅條被偷的情形，所以該住戶通知副
    主委，副主委又通知我，我們就去調閱監視器，畫面中的確
    有看到二個戴著安全帽的陌生男子，我們就去報警，做完筆
    錄回來後，我們又看到二位陌生男子，但是當時他們沒有戴
    安全帽，所以我沒辦法認出來，我當時有跟其中一位男子對
    話，我問他說他在做什麼，他說他是來找朋友，並沒有承認
    有偷銅條。」、「（問：當時二位男子是從何處走出來？）
    一位站在社區轉角，另外一位從我們被偷的樓梯間走出來，
    匆匆的走的了，我並沒有看到他有帶什麼東西。」、「（問
    ：在庭的被告是否為從樓梯間走出來的人？）、「（問：【
    請提示99年偵字第8757號卷第35頁】為何於警詢中說被告是
    從樓梯間走出來的人？）當時我不知道那個人是誰，但是因
    為被告在警察局自己承認是他，所以我就說是被告從樓梯走
    出來。」等語（詳本院99年10月26日準備程序筆錄）；「（
    問：你們社區有無其他人在99年1 月24日看到社區銅條被偷
    的情形？）沒有人看到銅條被偷的情形，但是李日新及王肇
    宗事後有從監視器畫面看到兩個男子頭戴安全帽用走的，從
    監視器畫面經過，但是沒有看到他們偷東西的情形。」、「
    （問：你事後有無看到監視器的畫面嗎？）我有看到，但是
    我無法認定是否為甘遠芳。」等語（詳本院99年12月23日準
    備程序筆錄），是縱證人黃昭文確於99年1 月24日下午遭竊
    後前往警局報案，然亦無法確認竊賊正係被告，顯見證人黃
    昭文判斷被告行竊之犯行係其臆測之詞，是其之證言亦無從
    說服法院以形成被告有加重竊盜罪之心證。是於無積極證據
    情況下，自不能以證人即被害人黃昭文、證人李日新、王肇
    宗之指述，遽認被告確有參與竊取吉仕尊邸社區銅條之情事
    。因之，被告前揭辯稱，尚可採信。
  (三)縱上所述，本件無積極證據足以證明被告確有與「阿偉」於
    前揭時、地，共同竊取吉仕尊邸社區銅條之犯行，被告前揭
    辯述，經查核屬可採。檢察官所舉之事證，既不能證明被告
    有此部分犯行，且本院遍查卷內全部事證，亦查無其他積極
    證據，足認被告有何與「阿偉」共同竊取吉仕尊邸社區銅條
    之犯行。揆諸前揭說明，不能證明被告有此部分之犯罪，自
    應為無罪判決之諭知。
據上論斷，應依刑事訴訟法第299 條第1 項前段、第301 條第1
項前段，刑法第2 條第1 項前段、第47條第1 項、第51條第5 款
，修正前刑法第321 條第1 項第3 款。
本案經檢察官王碩志到庭執行職務。
中    華    民    國    100     年     3    月    11  日
                  刑事庭        法  官  潘怡華
以上正本證明與原本無異。
如不服本判決應於收受判決後10日內向本院提出上訴書狀，並應
敘述具體理由。其未敘述上訴理由者，應於上訴期間屆滿後20日
內向本院補提理由書( 均須按他造當事人之人數附繕本) 「切勿
逕送上級法院」。
                                書記官  施春祝
中    華    民    國    100     年     3    月    11  日
附錄本案論罪科刑依據之法條：
修正前中華民國刑法第321 條
犯竊盜罪而有左列情形之一者，處6 月以上、5 年以下有期徒刑
：
一、於夜間侵入住宅或有人居住之建築物、船艦或隱匿其內而犯
    之者。
二、毀越門扇、牆垣或其他安全設備而犯之者。
三、攜帶兇器而犯之者。
四、結夥三人以上而犯之者。
五、乘火災、水災或其他災害之際而犯之者。
六、在車站或埠頭而犯之者。
前項之未遂犯罰之。
附表
 ┌──┬─────┬─────┬────────┬────┬─────┐
 │編號│時      間│地      點│犯   罪  方   法│所犯法條│主      文│
 ├──┼─────┼─────┼────────┼────┼─────┤
 │ 一 │99年1 月7 │桃園縣龍潭│持其所有客觀上足│修正前刑│甘遠芳攜帶│
 │    │日凌晨5 時│鄉○○路11│以威脅人之生命、│法第321 │兇器竊盜，│
 │    │許        │2 號之龍潭│身體而可作為兇器│條第1 項│累犯，處有│
 │    │          │農會超市  │使用之尖頭起子，│第3 款  │期徒刑柒月│
 │    │          │          │拆卸該農會超市樓│        │          │
 │    │          │          │梯台階上之銅條3 │        │          │
 │    │          │          │條              │        │          │
 ├──┼─────┼─────┼────────┼────┼─────┤
 │ 二 │99年1 月7 │桃園縣龍潭│持其所有客觀上足│修正前刑│甘遠芳攜帶│
 │    │日凌晨5 時│鄉○○路10│以威脅人之生命、│法第321 │兇器竊盜，│
 │    │許        │0 號之龍潭│身體而可作為兇器│條第1 項│累犯，處有│
 │    │          │鄉農會    │使用之上開尖頭起│第3 款  │期徒刑柒月│
 │    │          │          │子，拆卸該農會樓│        │          │
 │    │          │          │梯台階上之銅條1 │        │          │
 │    │          │          │條              │        │          │
 ├──┼─────┼─────┼────────┼────┼─────┤
 │ 三 │99年2 月20│桃園縣龍潭│持其所有客觀上足│修正前刑│甘遠芳攜帶│
 │    │日凌晨2 時│鄉○○路10│以威脅人之生命、│法第321 │兇器竊盜，│
 │    │10分許    │0 號之龍潭│身體而可作為兇器│條第1 項│累犯，處有│
 │    │          │鄉農會    │使用之上開尖頭起│第3 款  │期徒刑柒月│
 │    │          │          │子，拆卸該農會樓│        │          │
 │    │          │          │梯台階上之銅條1 │        │          │
 │    │          │          │條              │        │          │
 ├──┼─────┼─────┼────────┼────┼─────┤
 │ 四 │99年2 月24│桃園縣龍潭│持其所有客觀上足│修正前刑│甘遠芳攜帶│
 │    │日凌晨2 時│鄉○○路12│以威脅人之生命、│法第321 │兇器竊盜，│
 │    │許        │1 號之臺灣│身體而可作為兇器│條第1 項│累犯，處有│
 │    │          │電力公司桃│使用之活動扳手，│第3 款  │期徒刑柒月│
 │    │          │園區營業處│拆卸該服務所樓梯│        │          │
 │    │          │龍潭服務所│台階上之銅條1 條│        │          │
 └──┴─────┴─────┴────────┴────┴─────┘